Inventaris van het archief van het Indisch Instructie Bataljon. later Instructie Bataljon voor Indonesië, 1945-1950
Nationaal Archief, Den Haag
Ministerie van Defensie: Indisch Instructie Bataljon, later Instructie Bataljon voor Indonesië
Indisch Instructie Bataljon
1945-1950
D12
0.48 meter; 20 inventarisnummers.
Normale geschreven, getypte en gedrukte documenten, geen bijzondere handschriften.
Nationaal Archief, Den Haag
Indisch Instructie Bataljon (IIB)
Koninklijke Landmacht
Het archief van de IIB bevat o.a. inkomende en minuten van uitgaande stukken, bataljonsorders, tactische aanwijzingen, trainingscirculaire en aanwijzing van de Chef Generale Staf. Veder omvat het archief stukken van bijzondere aard, bijvoorbeeld een lijst van onderofficieren die lid geweest waren van de NSB. Het archiefmateriaal van de IIB biedt inzicht in de voorbereidingen die getroffen werden door de KL voor de inzet van Nederlandse troepen in de tropen, en specifiek in Indonesië ten tijden de Politionele Acties in het voormalige Nederlands-Indië.
Archiefvorming
Geschiedenis van de archiefvormer
Op 11 december 1945
Brief Generale Staf Sectie IV, 2 nr. 2926/61A
gaf de Chef van de Generale Staf het bevel voor de oprichting van het Indisch Instructie Bataljon (IIB). "Teneinde die onderdelen van de Koninklijke landmacht, welke voor de uitzending overzee zijn aangewezen, reeds voor hun vertrek een speciale op hun taak in het Verre Oosten gerichte training te geven (...)".
Het IIB werd gelegerd in het Juliana Kamp te Kijkduin, bij Den Haag. Daar kregen rekruten instructie in gevechtshandelingen, lessen in de Maleisische land- en volkenkunde, terreinleer, tropenhygiëne en sport. Verder verzorgde het bataljon demonstraties bij KL-onderdelen die bestemd waren om te worden uitgezonden naar Indië.
Bij ministeriële beschikking van 13 mei 1946, Militair Kabinet, Bureau 2, nr. 941
LO 1946, nr. 179
werd de samenstelling van het IIB vastgesteld. Als oprichtingsdatum wordt daarbij 1 april 1946 genoemd. De samenstelling bestond uit de Staf van het bataljon, de Stafcompagnie, de Instructiecompagnie en de Cursistencompagnie. Deze beschikking werd ingetrokken, het bataljon was immers al op 11 december 1945 opgericht.
In 1947 werd bij ministeriële beschikking
LO 1947, nr. 89
het IIB onder de bevelen van de Directeur der Infanterie gesteld. In 1948 is het IIB een onderdeel geworden van het KNIL in Nederland
LO 1948, nr. 301L
. Op 26 april 1948 vond een verhuizing plaats naar de Prins Hendrikkazerne te Nijmegen. Op 6 januari 1949 werd de benaming IIB gewijzigd in Instructie Bataljon voor Indonesië
LO 1949, nr. 11L
(IBVI). Het bataljon werd op 1 december 1949 opgeheven
LO 1949, nr. 259 L-LM
.
Geschiedenis van het archiefbeheer
Het archief werd na de opheffing ter beschikking gesteld van het Archief Koninklijke Landmacht en later overgedragen aan het Centraal Archievendepot.
De verwerving van het archief
Overbrenging van een overheidsarchief
Inhoud en structuur van het archief
2.13
Inhoud
Het archief is nog niet in bewerking geweest en bevat voornamelijk gerubriceerde bescheiden.
Selectie en vernietiging
Volgens een proces-verbaal van vernietiging is er in 1995 18 cm gerubriceerde bescheiden vernietigd.
Ordening van het archief
Bij het secretariaat van het IIB werden de stukken op summiere wijze ingeboekt. De beschei-den die werden ingeboekt kregen een doorlopend nummer, er werd onderscheid gemaakt in inkomende, uitgaande en gerubriceerde stukken. Ieder jaar werd opnieuw begonnen met nummeren.
Aanwijzingen voor de gebruiker
Openbaarheidsbeperkingen
Deels openbaar, deels niet openbaar.
Materiële beperkingen
Aanvraaginstructie
Openbare archiefstukken kunnen online worden aangevraagd en gereserveerd. U kunt dit ook via de terminals in de studiezaal van het Nationaal Archief doen. Om te kunnen reserveren dient u de volgende stappen te volgen:
U maakt een profiel aan op www.gahetna.nl, en logt vervolgens in
Via de archiefinventaris (alleen de beschrijvingen met rode nummers) selecteert u het gewenste archiefstuk door op de knop 'Reserveren' te klikken
In het volgende scherm geeft u aan op welke dag u het archiefstuk wilt inzien
Indien u zich bevindt in de studiezaal en een tafelnummer heeft ontvangen kunt u dit nummer vermelden. Als u geen tafelnummer heeft kunt u tafelnummer 777 laten staan
Vervolgens bevestigt u uw reservering door deze te versturen.
Verwant materiaal
Beschikbaarheid van kopieën
Bijlagen
Afkortingenlijst
Afkorting Betekenis
BOS
Brandstof, Olie en Smeermiddelen
CADI
Cantine Dienst
COA
Commando Onderwijsinrichtingen Artillerie
COI
Commando Onderwijsinrichtingen Infanterie
IBVI
Instructie Bataljon Voor Indonesië
IDI
Infanterie Depot Indië
IIB
Indisch Instructie Bataljon
KL
Koninklijke Landmacht
KMG
Kwartiermeester-Generaal
KNIL
Koninklijk Nederlands Indisch Leger
MOS
Materieel Overzicht Staat
NEFIS
Netherlands Forces Intelligence Service
PSU
Persoonlijke Standaard Uitrusting
TNI
Tentara National Indonesia
TRI
Tentera Republik Indonesia
Beschrijving van de series en archiefbestanddelen
- Inschrijfmiddelen, 1.
  - Agenda's van inkomende en uitgaande stukken, 1946-1949; 1-5; 5 delen
    - 1946-1948 zeer-geheim/persoonlijk, 1
    - 1947 Kampcommandant, 2
    - 1948-1949 Demonstratiecompagnie, 3
    - 1948-1950 geheim/zeer-geheim, 4
    - 1948-1949 MB nrs. 1 - 60 met losbladig overzicht, 5
- Stukken van algemene aard, 2.
  - Ingekomen en minuten van uitgaande stukken, 1945-1950; 6-9; 4 omslagen
    - 1945-1946, 6
      Onderstaand een op datum geordende specificatie van dit inventarisnummer.
      - Richtlijnen behandeling terugkerende krijgsgevangenen., 18-05-1945
      - Verbod op het vissen met gebruikmaking van handgranaten., 20-09-1945
      - Controle in het gedeelte van Den Haag aangeduid als "vesting Scheveningen en Clingendael"., 09-10-1945
      - Vervoer van brandstoffen zonder vergunning., 11-10-1945
      - Overplaatsing naar of detachering bij onderdelen in Engeland., 11-10-1945
      - Chauffeurs in kennis stellen van de herkenningstekenen van blinde en dove wandelaars., 12-10-1945
      - De mogelijkheid voor officieren en onderofficieren om te sollici-teren op vacatures bij de Psychologische Dienst., 19-10-1945
      - Het dragen van onderscheidingstekenen., 23-10-1945
      - Maandverslag betreffende het houden van een godsdienstige bijeenkomst., 23-10-1945
      - Het niet nakomen van de groetplicht., 26-10-1945
      - Het aanbieden van het organisatieschema Indisch Instructie Bataljon., 01-12-1945
        24/U/IIB
      - Verklaring over het onbeantwoord laten van een groet., 07-01-1946
        1/G
      - Wijziging van de bevelsverhoudingen., 21-02-1946
        198/G
      - Oprichtingsbevel Indisch Instructie Bataljon., 23-03-1946
        297/G
      - Opgave van eenheden voor militaire bijstand., 01-04-1946
        2/G
      - Maandverslag van het IIB over de maand april, 06-05-1946
        474
      - Opgave van eenheden voor militaire bijstand., 31-05-1946
        4/G
      - Opgave van eenheden voor militaire bijstand., 05-06-1946
      - Wijziging organisatie IIB en aanvulling personeel., 09-07-1946
        883
      - Opgave van eenheden voor militaire bijstand., 11-07-1946
        6/ZG
      - Koninklijke Besluit inzake inlichtingsrapporten., 24-07-1946
      - Gebruik motorvoertuigen., 29-07-1946
        7/G
      - Nederlandse troepen voor Curaçao en Suriname., 03-08-1946
      - Instelling van de Commando Onderwijsinrichtingen Infanterie en Commando Onderwijsinrichtingen Artillerie., 02-09-1946
      - Opgave van eenheden voor militaire bijstand., 05-09-1946
        9/G
      - Opstellen van inlichtingsrapporten voor de beoordeling van officieren., 05-09-1946
        11/G
      - Het inwinnen van inlichtingen bij vroegere chefs voor het opstellen van een inlichtingsrapport., 06-09-1946
        14/G
      - Legerorder nr. 317 betreffende overgang van reserve officieren naar het korps beroepsofficieren., 09-09-1946
      - Aanbieden van inlichtingsrapporten., 10-09-1946
        15/G
      - Detachementen voor militaire bijstand., 12-09-1946
        16G
      - Opgave van eenheden voor militaire bijstand., 12-09-1946
        40ZG
      - Crypto Analytische en Luisterdienst in Nederlands-Indië., 13-09-1946
        17/G
      - Beoordeling tweede luitenants KNIL en van bij het KNIL gedetacheerde tweede luitenants van de KL., 27-09-1946
        18/G
      - Cursisten van peloton VIII van het IIB., 01-10-1946
      - Visitatie van militairen aan de grens., 07-10-1946
        20/G
      - Materieel voor opleiding van troepen bestemd voor Suriname en Curaçao., 09-10-1946
        21G
      - Overgave en overname van het commando., 12-10-1946
        1733
      - Overgave en overname van het commando., 15-10-1946
        1755
      - Theorie in volkenrechtelijke aangelegenheden., 16-10-1946
        22/G
      - Uitreiken van een schriftelijke opzegging van de verbandakte door de betrokken commandant., 21-10-1946
        24/G
      - Toelichting op de op 8 november door het IIB te demonstreren oefeningen., 31-10-1946
      - Richtlijnen en wenken ten dienste van het onderricht bij het IIB t.a.v. het militair optreden in Nederlands-Indië., 01-11-1946
        28/G
      - Terugzending aan de Commandant B-Divisie van gegevens vermeld in de bijlage., 11-11-1946
        33/G
      - Moeilijkheden voor het zenden van cursisten naar het IIB., 06-11-1946
        41G
      - Verzoek om een peloton ter beschikking te stellen., 09-11-1946
        42G
    - 1947, 7
      - Instructie en toelichting contactmannen., 03-01-1947
      - Kantbrief betreffende gegevens omtrent artillerie, genie en verbindingsdienst van het TRI., 07-01-1947
        31G
      - Kort verslag over de organieke KNIL functies., 16-01-1947
        70/G
      - Aanvullende informatie over de organieke KNIL functies., 16-01-1947
        71/G
      - Overgave van het commando., 22-01-1947
        170
      - Opgave van het aantal motorvoertuigen voor het IIB., 23-01-1947
      - Beheer materieel., 10-02-1947
      - Toezending van twee opstellen ter beoordeling voor plaatsing in de militaire spectator., 10-02-1947
        13/G
      - Strafoplegging officieren., 19-02-1947
      - Onwettig achtergebleven militairen bestemd voor uitzending naar Nederlands-Indië., 20-02-1947
      - Beoordeling contactmannen., 20-02-1947
      - Voorlopige samenstelling van het IIB en het Depot KNIL., 07-03-1947
      - Bewaking militaire gebouwen in bijzondere omstandigheden., 10-03-1947
        44/ZG
      - Indeling Indische officieren en onderofficieren., 26-03-1947
      - Bewaking militaire gebouwen in bijzondere omstandigheden., 16-04-1947
        52/ZG
      - Militair werk van het Humanistisch Verbond., 21-05-1947
        39/ZG
      - Tenue en gedrag in het openbaar; garnizoenspatrouilles., 27-05-1947
        38/G
      - Legerorder nummer 205 betreffende bevorderingen, benoemingen en handhavingen in rang van officieren en reserve officieren., 10-06-1947
      - Kort verslag van het radio-telefonisch gesprek van de luitenant-kolonel Van den Berge met de generaal-majoor Engles over het IIB en de indeling van Indische officieren., 12-06-1947
        40/G
      - Het door de Algemene Nederlandse Jeugd Verbond uitgegeven blad "Op de plaats....rust" is een anti-militaristisch blad., 11-06-1947
        43/ZG
      - Inlichtingendienst bij de inrichtingen voor militair onderwijs., 13-06-1947
        41/ZG
      - Munitie voor militaire bijstand., 16-06-1947
        42/G
      - Telegram betreffende het niet langer aanhouden van KNIL personeel in Nederland., 20-06-1947
        44/G
      - Indienen van inlichtingenrapporten., 25-06-1947
        45/G
      - Overplaatsing van personeel., 01-07-1947
        47/ZG
      - Plaatsing van een Indisch officier bij elk oefencentrum., 09-07-1947
      - Onwettig achtergebleven militairen bestemd voor uitzending naar Nederlands-Indië., 11-07-1947
        50/G
      - Plaatsing van KNIL officieren bij de oefencentra., 14-07-1947
        51/G
      - Detachering bij het IIB., 12-07-1947
        52/G
      - Het indienen van een nominatieve opgave van onderofficieren oorlogsvrijwilligers., 23-07-1947
        53/ZG
      - Detachering van KNIL officieren bij het oefencentrum., 19-07-1947
        54/G
      - Het brengen van de militaire groet., 30-07-1947
        60/G
      - Bewaking militaire gebouwen in bijzondere omstandigheden., 31-07-1947
        62/ZG
      - Het opstellen van halfmaandelijkse rapport inlichtingenofficier., 07-08-1947
        65/ZG
      - Tenue van officieren, vaandrigs en kornetten, 11-08-1947
        68/G
      - Halfmaandelijks rapport, 1-12 augustus., 13-08-1947
      - Controle van het beheer en de verantwoording van benzine, olie en smeermiddelen., 29-08-1947
        72/G
      - Verkorte cursus in Indische gevechtsopleiding., 02-09-1947
        74/G
      - Halfmaandelijks rapport, 13 - 30 augustus., 02-09-1947
      - Onderricht militair straf- en tuchtrecht., 08-09-1947
        75/G
      - Halfmaandelijks rapport, 31 augustus - 13 september., 13-09-1947
      - Het uitlekken van een geheime correspondentie over het Humanistisch Verbond., 15-09-1947
        78/G
      - Rapport over de demonstratie van het project "Hans en Grietje"., 20-09-1947
        68/ZG
      - Halfmaandelijks rapport, 14 - 30 september., 30-09-1947
      - Het indienen van opgave demobilisatie reserve officieren., 02-10-1947
        86/G
      - Halfmaandelijks rapport, 1 - 14 oktober., 15-10-1947
      - Ter beschikking stellen van een gedeelte van het vliegveld Bergen aan het IIB., 06-11-1947
        2893/GO
      - Kantbrief betreffende een rapport van het Territoriaal-, tevens Troepencommando Zuid-Sumatra over de opleiding., 08-11-1947
        93/G
      - Verantwoordelijkheidsbesef bij de chefs van beheerders., 15-11-1947
        98/ZG
      - Algemene grondslagen van de reorganisatie1948., 22-11-1947
        100/G
      - Halfmaandelijks rapport, 15 - 30 november., 01-12-1947
      - Beheer en verantwoording levensmiddelen, maaltijdenkaarten en cadi rantsoenen., 15-12-1947
        104/G
      - Halfmaandelijks rapport, 1 - 15 december., 22-12-1947
    - 1948, 8
      - Halfmaandelijks rapport, 15 - 31 december 1947., 08-01-1948
      - Halfmaandelijks rapport, 1 - 14 januari., 15-01-1948
      - Handhaving krijgstucht., 17-01-1948
        2
      - De behandeling en opberging van zeer geheime correspondentie., 22-01-1948
        4/ZG
      - Personeelsaangelegenheden ten aanzien van officieren en onderofficieren., 28-01-1948
        5
      - Halfmaandelijks rapport 15 - 31 januari., 31-01-1948
      - Reactie op het rondschrijven betreffende de reorganisatie KL -1948., 03-02-1948
        6/G
      - Het in onderhoud komen van het IDI., 03-02-1948
      - Het verplaatsen van overcompleet personeel., 07-02-1948
        7
      - Halfmaandelijks rapport, 1- 14 februari., 14-02-1948
      - Dienstschema lichtingen -1948., 18-02-1948
        8/ZG
      - Ongewenste lectuur in kazernes., 18-02-1948
      - Personeelsaangelegenheden betreffende het aanhouden van dienstplichtigen., 18-02-1948
        10
      - Overgang van reserve officieren naar het korps beroepsofficieren., 21-02-1948
      - Overgang naar beroepsofficierskorps., 21-02-1948
        12/G
      - Herscholingscursus reserve officieren., 24-02-1948
        13
      - Halfmaandelijks rapport, 15 - 29 februari., 01-03-1948
      - Uitnodiging voor een bezoek aan het depot en detentiekamp., 05-03-1948
        16
      - Het inzenden van halfmaandelijkse inlichtingsrapporten., 09-03-1948
      - Rectificatie Nefis publicatie., 15-03-1948
        22/ZG
      - Personeelsaangelegenheden betreffende de overgang van personeel., 15-03-1948
        23
      - Halfmaandelijks rapport, 1- 15 maart., 16-03-1948
        24
      - Officieren raadslieden in militaire strafzaken., 23-03-1948
        26/G
      - Eindverslag evacuatie Tentara National Indonesia (TNI)., 25-03-1948
        29/G
      - Opgave samenstelling van het onderdeel., 02-04-1948
      - Opgave samenstelling van het onderdeel., 06-04-1948
        606
      - Verantwoording tactische aanwijzingen., 06-04-1948
      - De afwikkeling van de administratie van het IDI en de overgang van het IIB naar het KNIL., 16-04-1948
        51
      - Verplaatsing van het IIB van Alkmaar naar Nijmegen., 20-04-1948
        744, 768
      - Toezending van een proces verbaal van overgave en overname commando., 20-04-1948
        762
      - Halfmaandelijks rapport, 16 - 31 maart., 22-04-1948
      - Halfmaandelijks rapport, 1 - 15 april., 22-04-1948
      - Rapport over de Indische gevechtsopleiding aan de 2 Kaderschool Infanterie te Weert., 28-04-1948
        19/ZG
      - Gegevens zakboekje Koninklijke Landmacht., 04-05-1948
        37
      - Beheer en verantwoording van levensmiddelen., 11-05-1948
        41
      - Opheffing van het afwikkelingsbureau IDI., 11-05-1948
      - Orders in geval van alarm., 11-05-1948
      - Beheer en verantwoording van levensmiddelen., 21-05-1948
      - Afsluiten van munitiebergplaatsen., 24-05-1948
      - Indienen van een sterkte opgave., 04-06-1948
        49/G
      - Overgang van reserve officieren naar het korps beroepsofficieren., 05-06-1948
      - Beheer en verantwoording levensmiddelen., 05-06-1948
      - Aanvragen van aanwijzingen ten behoeve van de opleiding., 09-06-1948
        1239
      - Indienen van een opgave van alle officieren behorende tot het onderdeel., 12-06-1948
      - Sterkte opgave., 15-06-1948
        55/G
      - Overgang naar het korps beroepsofficieren., 16-06-1948
        56/G
      - Overgang van reserve officieren naar korps beroepsofficieren., 17-06-1948
        57/G
      - Opmaken van beoordelingen van alle reserve officieren., 18-06-1948
        59/G
      - Aanvragen beoordelingsformulieren geschiedt niet door bevelhebber militair gewest., 22-06-1948
        60/ZG
      - Overplaatsing aalmoezeniers., 21-07-1948
        73/G
      - Vrijwillige verbintenis bij het beroepspersoneel., 23-07-1948
      - Aanvullingscursus beroepsofficieren., 29-07-1948
        30/ZG
      - Aanvraag toezending aanwijzingen optreden van Nederlandse troepen in Nederlands-Indië., 04-08-1948
        76
      - Het aanvragen van zakenverlof door dienstplichtigen., 12-08-1948
        81/G
      - Toezending van belang zijnde circulaires., 17-08-1948
        85/G
      - De toezending van militaire overzichten zal niet meer plaatsvinden., 01-09-1948
        89/G
      - Overgang naar het beroepskorps., 02-09-1948
        91/G
      - Wanordelijkheden bij transportcolonnes., 16-09-1948
        96
      - Uiterlijk voorkomen van het door IIB geleverde escorterende detachement., 27-09-1948
        98
      - Het uiterlijk voorkomen van het IIB., 30-09-1948
        99
      - Inzenden van een opgave van alle dienstplichtigen soldaten van de lichting '47 opgekomen bij een territoriaal bataljon., 04-10-1948
        42/ZG
      - Vragen naar aanleiding van het uiterlijk voorkomen van het IIB., 08-10-1948
        103
      - Toezending ontwerp registratie voorschrift KL., 21-10-1948
        105/G
      - Rekeningen geleverde kazerneringsmaterieel., 04-11-1948
        109/G
      - Beslissing KMG in materieelzaken., 19-11-1948
        111/G
      - Wijze van de behandeling van verzoeken om vrijstelling of uitstel., 20-11-1948
        112
      - Opnemen van gasmaskers in de uitrusting van de onderdelen der Koninklijke Marechaussee., 23-11-1948
        113/G
      - Ontwerp materieeloverzichtstaat., 25-11-1948
      - Bewaking munitie opslagplaatsen bij de troepen., 03-12-1948
        56/ZG
      - Contacten met buitenlandse instanties en autoriteiten., 08-12-1948
        117/G
    - 1949-1950, 9
      - Legitimatie van bezoekers., 13-01-1949
      - Het houden van een enquête betreffende de beheersing van buitenlandse talen bij de militairen., 20-01-1949
        5/G
      - Overgang naar het korps beroepsofficieren., 24-01-1949
        8/G
      - Materieel overzichtstaat voor het IBVI., 27-01-1949
        60
      - Gebruik van particuliere terreinen voor militaire oefeningen., 23-02-1949
      - Onderzoek over het beheer en de administratie van de kazerneringsgoederen., 11-03-1949
      - Houden van voordrachten over bos en heidebranden., 26-03-1949
        21
      - Bevordering van reserve tweede luitenants., 30-03-1949
      - Onderzoek inzake de inname van militaire winterkleding aan boord van troepenschepen., 12-04-1949
      - Gebruik van militair motorvoertuig., 13-04-1949
        25/G
      - Oproep gegadigden voor beroepspersoneel luchtdoelartillerie., 22-04-1949
        27/G
      - Wijziging MOS voor garnizoensgarages militaire gewesten., 25-04-1949
        28
      - Inleveren van winterkleding aan boord van troepenschepen., 12-05-1949
        31/G
      - Regels voor het classificeren van officiële correspondentie., 12-05-1949
        33
      - Controle naleving beheersvoorschrift bij het IBVI te Nijmegen., 20-06-1949
      - Indelings en locatiestaat van het 4 Militair Gewest., 22-06-1949
      - Reizen van officieren in extra treinen., 11-07-1949
        48
      - Inleveren van winterkleding aan boord van troepenschepen., 03-08-1949
      - Materieel overzichtstaat voor garnizoensgarages in het 2 MilitaireGgewest., 12-08-1949
        56
      - Het administratief overdragen van militairen die een gevangenisstraf langer dan 30 dagen moeten ondergaan., 23-08-1949
      - Aanvullende bepalingen voor het beheer van munitie., 13-09-1949
        82/ZG
      - Het verkrijgen van een mobilisatiebestemming bij de KL voor KNIL personeel hier ter lande bij oorlogsgevaar., 16-09-1949
        81/ZG
      - De openstelling van BOS laadstations., 20-09-1949
        61/G
      - Toepassen van een nieuw selectiesysteem., 20-09-1949
        62/G
      - Werkelijke dienst na terugkeer uit krijgsgevangenschap., 14-10-1949
        69
      - Wijziging uitrustingstaat, 1e opgave., 22-10-1949
      - Opgave dienstplichtigen opgekomen tussen 1 juli 1947 en 1 januari 1948., 26-10-1949
      - Wijziging uitrustingstaat, 2e opgave., 26-10-1949
      - Staat van gegevens van het personeel KL bij het IBVI., 05-11-1949
        2014
      - Informatie dat met ingang van 1 december het IBVI zal worden opgeheven., 11-11-1949
      - Wijziging PSU voor mobilisatie oplegging., 15-11-1949
        80
      - Inlichtingenrapporten over de bij het IBVI gedetacheerde militairen van de KL van 14 april t/m 15 november -1949., 15-11-1949
        1ZG-8ZG
      - Inleveren van het archief bij het hoofd Archief KL., 07-12-1949
      - Het inleveren van mobilisatie voorraad, blikken levensmiddelen., 20-12-1949
      - Instructie betreffende credietboekjes voor benzine., 11-12-1949
        89/ZG
      - Handgeschreven aantekeningen betreffende de opheffing, van 3 november t/m 27 december -1949., 1949
      - Het verrichten van veiligheidsdiensten door wachtcommandanten en schildwachten., 04-01-1950
        87/G
      - Het groeten tussen officieren onderling., 18-01-1950
        88/G
  - Bataljonsorders, 1946-1949; 10; 1 pak
- Stukken van bijzondere aard, 3.
  - Stukken betreffende orders van de Garnizoenscommandant, 1945-1948; 11; 1 omslag
  - Voorlopige aanwijzing van de Chef Generale Staf, te gebruiken naast het voorschrift militaire bijstand nr. 55, 1946; 12; 1 stuk
  - Voorlopige aanwijzing van de Chef Generale Staf, te gebruiken naast het voorschrift beteugelen woelingen nr. 39, 1946; 13; 1 stuk
  - Oefeningsaanwijzing nr. 29 "militaire bijstand" van de Chef Generale Staf, 1946; 14; 1 stuk
  - Brief betreffende de toezending van een lijst van dienstplichtige onderofficieren die lid geweest zijn van de NSB, 1946; 15; 1 stuk
    Openbaarheid beperkt tot 1 januari 2020
  - Tactische aanwijzingen van de Chef Generale Staf, de nrs. 2 - 4, 6 - 12, 1946-1948; 16; 1 pak
  - Stukken betreffende de toestand in Nederlands-Indië, 1946-1948; 17; 1 pak